



# South Saami verbal inflection sublexica

This is the file for the South Saami verb inflection and derivation.



## The auxiliaries

First we just list the auxiliaries and their inflection.

 * **LEXICON LEA** the copula


     - **LEXICON LEA-PRES**


     - **LEXICON LEA-PRET**

     - **LEXICON LEA-IMP**




### The negative verb

 * **LEXICON NEG**











     - **LEXICON OLLE**


     - **LEXICON NEGIMP**


     - **LEXICON IJ-PRES**







### Other auxiliaries

 * **LEXICON EDTJEDH**



     - **LEXICON ED-PRES**



     - **LEXICON ED-PRET**

     - **LEXICON ED-IMP**




## Odd-syllable verbs

Odd syllable verbs differ in Prt Sg3.
This form is treated separately, and
the rest of the paradigm is conflated.


 * **LEXICON TJOEVERIDH_IV**





 * **LEXICON GOLTELIDH_TV**

 * **LEXICON AALHTEDIDH_TV**

 * **LEXICON GOLTELIDH_IV**


 * **LEXICON GOLTELIDH**, odd-syll with -adte- as Der2




 * **LEXICON BALVEDIDH**





 * **LEXICON RIHPESIDH**,  -nidh and -sidh

 * **LEXICON AAJVESTIDH_TV**, for stems ending -t-: dåajvoeht-, odd-syll with -alle- as Der2 and passive -sovvedh

 * **LEXICON DÅAJVOEHTIDH_TV**



 * **LEXICON DÅAJVOEHTIDH_IV**


 * **LEXICON DÅAJVOEHTIDH** for stems ending -t-: dåajvoeht-, odd-syll with -alle- as Der2



### Inflection common to all odd verbs

 * **LEXICON COMMON-ODD**

* Finite forms

* Infinite forms



* Derivations



## Even-syllable verbs

 * **LEXICON MAEHTEDH_TV**


 * **LEXICON BÅETEDH_TV**

 * **LEXICON BÅETEDH_TV_ePRET**

 * **LEXICON BÅETEDH_IV**

 * **LEXICON BÅETEDH_IV_ePRET**


 * **LEXICON BÅETEDH** row A - Group I



 * **LEXICON BÅETEDH_NOTVGEN** row A - Group Ixxf


 * **LEXICON SEVTEDH** row A - Group I  IMPERSONALS!




 * **LEXICON ÅEREDH** row A - Group I   Hasselbrink: "öörim."- (Thomassen) Qvigstad: "vöörtim" 




 * **LEXICON ÅEREDH_TV** row A - Group I   NO -øø-UMLAUT!!!!





 * **LEXICON TJEARODH_TV**


 * **LEXICON TJEARODH_IV**


 * **LEXICON TJEARODH** row C - Group II




 * **LEXICON ABRODH** row C - Group II


 * **LEXICON TSEAHKODH_TV**

 * **LEXICON TSEAHKODH_IV**


 * **LEXICON TSEAHKODH** row C - Group II    these have (lexicalized) diminutives on -estit, and passives on -algidh


 * **LEXICON GUARKEDH_TV**

 * **LEXICON GUARKEDH_IV**


 * **LEXICON GUARKEDH** row B - Group III

Fått tilbakemelding på denne om at "jarkah" er +Ind+Prs+Sg2, og "Jarkh!" er +Imprt. Har forelöpig satt denne inn som Err/Orth


 * **LEXICON SIJHTEDH_TV**



 * **LEXICON TJOEHPEDH_TV**

 * **LEXICON GALKEDH_IV**



 * **LEXICON TJOEHPEDH_IV**


 * **LEXICON TJOEHPEDH** row D - Group IV


 * **LEXICON TJOEHPEDH_NOTVGEN**


 * **LEXICON GALKEDH_CONT** row D - Group IV




 * **LEXICON BIEGKEDH** row D - Group IV !impersonals

 * **LEXICON BÅÅHKEDH_TV**

 * **LEXICON SÅÅJHTEDH_IV**



 * **LEXICON BÅÅHKEDH_IV**


 * **LEXICON BÅÅHKEDH** row E - Group V

 * **LEXICON SÅÅJHTEDH_CONT** row E - Group V

 * **LEXICON VÅÅJNEDH**



 * **LEXICON GÖÖLEDH_TV**


 * **LEXICON GÖÖLEDH_IV**


 * **LEXICON GÖÖLEDH** row F - Group VI


 * **LEXICON BÖÖVTEDH** row F - Group VI


 * **LEXICON EEREDH_TV**

 * **LEXICON EEREDH_IV**




 * **LEXICON ÅARAJEHTEDH_TV**


 * **LEXICON ÅARAJEHTEDH_IV**


 * **LEXICON ÅARAJEHTEDH** row A - Group I

 * **LEXICON BUARADEHTEDH**


 * **LEXICON GOEGKERDADTEDH_TV**

 * **LEXICON GOEGKERDADTEDH_IV**


 * **LEXICON GOEGKERDADTEDH** row D - Group IV

 * **LEXICON OBREDADTEDH**

 * **LEXICON GÅETEDH_TV**

 * **LEXICON GÅETEDH_IV**


 * **LEXICON GÅETEDH** from Der/InchL

 * **LEXICON STIEHPEGÅETEDH**


 * **LEXICON AHTJE_TV**

 * **LEXICON AHTJE_IV**

 * **LEXICON OBRIJAHTJEDH**


 * **LEXICON AHTJE** row D - Group IV

 * **LEXICON SOVVEDH**row D - Group IV

 * **LEXICON IV_PASSIVE_L** - Passive of intransitive verbs => impersonate verbs, like "dïjvelduvvieh" = "(de sakene) ble diskutert", from "dïjveldidh" = "diskutere" (IV), only used in 3rd person Sg and Pl.



Infinite forms
--------------
+V+IV+Act:%>eme       FINAL1        ;
+V+IV+PrsPrc:%>ije       FINAL1        ;
+V+IV+PrsPrc:%>ijes      FINAL1        ;
Derivations
-----------


 * **LEXICON LGIDH**









Nominal derivation sublexica




 * **LEXICON LAAHKOEH_ODD**

     - **LEXICON LAAHKOEH_ÅBPOE**


     - **LEXICON LAAHKOEH_OMMES**



 * **LEXICON IGENSUFF**


## Verbal affixes

### Finite forms

#### Even

##### Present

 * **LEXICON V-I-PRS-SG** Merge with V-EVEN-PRS if nothing special here.

 * **LEXICON V-II-PRS-SG**

 * **LEXICON V-III-PRS-SG**

 * **LEXICON VSUF-V-EVEN-PRS**

 * **LEXICON VSUF-V-EVEN-PRS-DUPL**



 * **LEXICON VSUF-EVEN-PRS-DUPL**










 * **LEXICON VSUF-VI-EVEN-PRS**




 * **LEXICON V-IV-EVEN-PRS**


##### Imperative

 * **LEXICON VSUF-EVEN-IMP**



 * **LEXICON VSUF-II-EVEN-IMP**



 * **LEXICON VSUF-III-EVEN-IMP**




#### Ulikestavelsesverb - ODD

##### Present

 * **LEXICON VSUF-ODD-PRS**

     - **LEXICON V-ODD-PRS-SG**

     - **LEXICON V-ODD-PRS-DUPL**

     - **LEXICON ODD_PRS_NON_DU3**

     - **LEXICON ODD_PRS_DU3**


##### Past

 * **LEXICON VSUF-ODD-PRT**

##### Imperative

 * **LEXICON VSUF-ODD-IMP**



#### Common even-odd


##### Present

 * **LEXICON V-PRS-SG-12** Kutt denne viss ikkje ref til

 * **LEXICON V-PRS-SG-1**

 * **LEXICON V-PRS-SG-2**

 * **LEXICON V-PRS-SG-3**


##### Past

 * **LEXICON VSUF-PRT**



 * **LEXICON VSUF-PRT-SG-12**

 * **LEXICON VSUF-PRT-SG-3**


 * **LEXICON VSUF-PRT-DUPL**


## Flag diacritica













LEXICON V-EVEN-PRS
V-PRS-SG-12 ;
V-PRS-SG-3 ;
V-EVEN-PRS-DUPL ;




* * *
<small>This (part of) documentation was generated from [../src/fst/affixes/verbs.lexc](http://github.com/giellalt/lang-sma/blob/main/../src/fst/affixes/verbs.lexc)</small>